臺灣高等法院民事裁定
109年度聲再字第159號
聲  請  人  簡誌重  
法定代理人  李堉臣  
上列聲請人因與相對人余建華間訴訟救助聲請再審事件，對於中
華民國108年10月31日本院108年度聲字第534號、109年7月23日
最高法院109年度台抗字第1001號確定裁定，聲請再審，本院裁
定如下：
    主  文
聲請駁回。
聲請費用由聲請人負擔。
    理  由
一、對於審級不同之法院就同一事件所為之裁定，聲請再審者，
    專屬上級法院合併管轄。但對於第三審法院之裁定，係本於
    民事訴訟法第496條第1項第9款至第13款事由，聲明不服者
    ，專屬原第二審法院管轄，民事訴訟法第507條準用第499條
    第2項定有明文。又對於民事確定裁定聲請再審，依同法第5
    07條準用同法第501條第1項第4款規定，應表明再審理由。
    所謂表明再審理由，必須指明確定裁定有如何合於法定再審
    事由之具體情事，此為法定必須具備之程式。若未表明再審
    理由，其聲請再審即不合法，毋庸命其補正，逕行裁定駁回
    之。
二、聲請人依民事訴訟法第496條第1項第13款規定，對本院108
    年度聲字第534號及最高法院109年度台抗字第1001號確定裁
    定（以下合稱原確定裁定），聲請再審，依上開規定，專屬
    本院管轄。聲請人主張原確定裁定有民事訴訟法第496條第1
    項第13款之再審事由，據以聲請再審。查原確定裁定係以聲
    請人就所聲請訴訟救助之聲請再審事件已繳納裁判費新臺幣
    1,000元，即無聲請實益為由，駁回其訴訟救助之聲請，聲
    請人不服提起抗告後，因未遵期繳納抗告費，其抗告不合法
    而經最高法院裁行駁回確定。然核聲請人本件「民事聲請再
    審狀」表明之再審理由，所指摘其與相對人間前訴訟程序即
    本院104年度重上字第572號拆屋還地事件受訴法院未傳訊民
    國105年2月29日書立切結之簡士欽等18人，可認有重要證據
    漏未審酌、新北市○○區○○段0000地號土地為伊先祖簡漢生遺
    留迄今之公同共有財產，相對人及部分共有人出售共有土地
    ，未通知他共有人優先購買，違反土地法第104條規定，買
    賣契約應屬無效云云（見本院卷第3至7頁），仍屬其對前訴
    訟程序確定裁判不服之理由，並未敘明原確定裁定有何合於
    民事訴訟法第496條第1項第13款再審事由之具體情事，依上
    開說明，其聲請再審，為不合法，應予駁回。末聲請人係就
    上開聲請訴訟救助事件確定裁定聲請再審，其另所提本院10
    6年度重再字第7號再審之訴，其於訴之聲明欄記載請求廢棄
    該再審之訴事件裁定係屬贅載，非本件審理範圍，附此敘明
    。
三、據上論結，本件再審之訴為不合法，爰裁定如主文。
中　　華　　民　　國　　109 　年　　9 　　月　　21　　日
                  民事第二十二庭
                      審判長法　官  張靜女
                            法　官  葉珊谷
                            法　官  范明達
正本係照原本作成。
如不服本裁定，應於收受送達後10日內向本院提出抗告狀，並應
繳納抗告費新臺幣１千元。
中　　華　　民　　國　　109 　年　　9 　　月　　21　　日
  　　　　　　　　　　　　　書記官  余姿慧